【裁判字號】    97,裁,262
【裁判日期】    970110
【裁判案由】    廢棄物清理法
【裁判全文】
最  高  行  政  法  院  裁  定
                                     97年度裁字第00262號
上  訴  人  頂高營造有限公司
代  表  人  甲○○
被 上訴 人  高雄縣政府環境保護局
代  表  人  乙○○
上列當事人間廢棄物清理法事件，上訴人對於中華民國96年5月
15日高雄高等行政法院96年度訴字第92號判決，提起上訴，本院
裁定如下：
    主  文
上訴駁回。
上訴審訴訟費用由上訴人負擔。
    理  由
一、按對於高等行政法院判決之上訴，非以其違背法令為理由，
    不得為之，行政訴訟法第242條定有明文。依同法第243條第
    1項規定，判決不適用法規或適用不當者，為違背法令；而
    判決有同條第2項所列各款情形之一者，為當然違背法令。
    是當事人以高等行政法院判決有不適用法規或適用法規不當
    為上訴最高行政法院之理由時，其上訴狀或理由書應有具體
    之指摘，並揭示該法規之條項或其內容。如以行政訴訟法第
    243條第2項所列各款情形為理由時，其上訴狀或理由書，應
    揭示合於該條項各款之事實，如未依此項方法表明者，即難
    認為已對高等行政法院判決之違背法令有具體之指摘，其上
    訴自難認為合法。
二、本件上訴人因承包工程在坐落高雄縣美濃鎮○○段429、431
    、432地號等3筆土地回填混凝土殘渣（俗稱劣質混凝土），
    因施工不當致該等混凝土殘渣暴露於地表，經被上訴人於民
    國95年2月6日及同年3月22日稽查發現有揚塵及污染地面情
    形，核有違反廢棄物清理法第27條第2款規定之情事，遂依
    同法第50條第3款規定裁處上訴人新台幣1,200元罰鍰，並限
    於95年10月15日前清理完畢。
三、本件上訴雖以原審判決違背法令為由，惟核其上訴理由狀所
    載內容，係謂上訴人係將營建剩餘土方充作填土基礎並預定
    再鋪設表面混凝土，嗣因業主陳永順未給付工程款又不讓上
    訴人進入工地，致無法鋪設混凝土而維持現狀，並提出臺灣
    高雄地方法院檢察署95年度偵字第6114號不起訴處分書為證
    ，而非將營建剩餘土方予以收容或廢棄，是上訴人自無營建
    剩餘土石方處理方案第4點第3款第4目及廢棄物清理法第27
    條第2款所規定之情形，足見原判決認定事實錯誤，且對於
    上訴人並無故意或過失，應對有支配能力之業主予以處罰之
    主張略而未論，自有適用法規不當之及理由不備之違法等理
    由，無非就原審取捨證據、認定事實之職權行使，指摘其為
    不當，並就原審已論斷者，泛言未論斷，或就原審所為論斷
    ，泛言其論斷違反論理及經驗法則，核屬對於法令規範意旨
    之誤解，而未具體表明原判決合於不適用法規、適用法規不
    當或行政訴訟法第243條第2項所列各款之情形，難認為對原
    審判決之如何違背法令已有具體之指摘，依首揭說明，其上
    訴為不合法，應予駁回。
四、依行政訴訟法第249條第1項前段、第104條、民事訴訟法第
    95條、第78條，裁定如主文。
中    華    民    國    97    年    1     月    10    日
                    最高行政法院第五庭
                        審判長法官  劉  鑫  楨
                              法官  侯  東  昇
                              法官  林  樹  埔
                              法官  劉  介  中
                              法官  戴  見  草
以  上  正  本  證  明  與  原  本  無  異
中    華    民    國    97    年    1     月    10    日
                              書記官  吳  玫  瑩


司法院資訊處製作；財團法人民間司法改革基金會備份。
